臺灣高等法院刑事裁定
                                     111年度聲字第3713號
聲  請  人  臺灣高等檢察署檢察官
受  刑  人  吳欣成



上列聲請人因受刑人數罪併罰有二裁判以上，聲請定其應執行之
刑（聲請案號：臺灣高等檢察署111年度執聲字第1783號），本
院裁定如下：
    主  文
甲○○犯如附表所示各罪所處之刑，應執行有期徒刑貳年捌月。
    理  由
一、聲請意旨略以：受刑人甲○○因竊盜等數罪，先後經判決確定
    如聲請書附表，應依刑法第53條、第50條第1項第1款、第2
    項、第51條第5款規定，定其應執行之刑，爰依刑事訴訟法
    第477條第1項之規定聲請定應執行之刑等語。
二、按裁判確定前犯數罪者，併合處罰之，而數罪併罰有二以上
    裁判者，應定其應執行之刑，其宣告多數有期徒刑者，於各
    刑中之最長期以上，各刑合併之刑期以下，定其刑期，但不
    得逾30年，刑法第50條、第51條第5款、第53條分別定有明
    文。刑法第50條規定為：「裁判確定前犯數罪者，併合處罰
    之。但有下列情形之一者，不在此限：一、得易科罰金之罪
    與不得易科罰金之罪。二、得易科罰金之罪與不得易服社會
    勞動之罪。三、得易服社會勞動之罪與不得易科罰金之罪。
    四、得易服社會勞動之罪與不得易服社會勞動之罪。（第一
    項）」、「前項但書情形，受刑人請求檢察官聲請定應執行
    刑者，依第51條規定定之。（第二項）」，對於裁判確定前
    犯數罪，而有該條第1項但書各款所列情形，除受刑人請求
    檢察官聲請定應執行刑者外，不得併合處罰。是依上開規定
    ，於裁判確定前所犯數罪兼有得易科罰金之罪與不得易科罰
    金之罪時，是否依刑法第51條定應執行刑，繫乎受刑人請求
    與否，而非不問受刑人利益與意願，一律併合處罰。次按刑
    事訴訟法第370條第2項、第3項，已針對第二審上訴案件之
    定應執行之刑，明定有不利益變更禁止原則之適用，於分屬
    不同案件之數罪併罰有應更定執行刑者，本於同為定刑裁定
    應為相同處理之原則，法院於裁定定應執行之刑時，自仍應
    有不利益變更禁止原則法理之考量，亦即另定之執行刑，其
    裁量所定之刑期，不得較重於前定之執行刑加計後裁判宣告
    之刑之總和，否則即與法律秩序理念及法律目的之內部界限
    有違（最高法院103年度第14次刑事庭決議及最高法院93年
    度台非字第192號判決意旨參照）。
三、經查：　　
　㈠受刑人甲○○因竊盜等數罪，先後經判決確定如附表所示之刑
    ，且各該罪均係在附表編號1所示之罪判決確定前所犯，並
    以本院為其犯罪事實最後判決法院，又附表編號1、4所示之
    罪得易科罰金，與附表編號2至3、5所示之罪不得易科罰金
    ，依刑法第50條第1項但書規定，本不得併合處罰，惟經受
    刑人請求檢察官聲請定其應執行刑，此有受刑人111年10月1
    9日親筆簽名並按指印之臺灣宜蘭地方檢察署依102年1月25
    日修正施行之刑法第50條調查受刑人是否聲請定應執行刑調
    查表附卷可稽（本院卷第9頁），合於刑法第50條第2項規定
    ，是檢察官依受刑人請求而聲請定其應執行刑，本院審核認
    其聲請為正當。
　㈡又受刑人所犯附表編號2至3所示之罪，前經本院111年度上易
    字第169號判決定應執行有期徒刑11月，有本院被告前案紀
    錄表附卷可稽，則參照前揭說明，本院就附表所示各罪再定
    應執行刑時，自應受上開判決所定應執行刑，加計其他判決
    宣告刑之內部界限所拘束。
　㈢受刑人就本件聲請定其應執行刑案件表示：編號1部分，並無
    勘驗現場亦無扣押所失竊之物品，顯無積極證據證明受刑人
    有犯行；編號2、3、4部分，受刑人因要維持家計及3歲女兒
    之幼兒園費用，行經案發現場時，因車輛故障，為降低音量
    ，才去案發現場之地下停車場找到2支不堪使用之木棍、布
    、鐵絲及破袋子，並無竊取封口機及排氣管，且監視器畫面
    亦無受刑人搬運上開失竊之物品，被告只是想降低車子噪音
    ，並無犯罪意圖。編號5部分，受刑人遭非法搜索及檢察官
    脅迫，而受刑人在審理時有向法官聲請檢察官交付偵查之全
    程錄音錄影及非法搜索影片，卻遭法官駁回聲請。懇請審酌
    上情，給予受刑人最有利合法之定應執行刑云云（本院卷第
    109～113頁）。
　㈣爰依前揭法條規定及實務見解，本院參酌受刑人陳述之意見
    後，酌以受刑人所犯如附表所示各罪之犯罪類型，均為竊盜
    罪，均係侵害他人財產法益，犯罪時間間隔約2個月，責任
    非難重複性甚高，暨其動機、態樣、侵害法益、行為次數等
    情狀，及審酌其所犯附表編號2至3前經判決定應執行刑有期
    徒刑11月，復就其所犯之罪整體評價其應受非難及矯治之程
    度，並兼衡刑罰經濟與公平、比例等原則，定其應執行之刑
    如主文所示。至於受刑人前揭否認數罪犯行以及基此對併罰
    定執行刑之意見，並非法院酌定執行刑時應予考量之事項，
    本院無由採納。又數罪併罰中之一罪依刑法規定得易科罰金
    者，若因與不得易科罰金之他罪併合處罰而結果不得易科罰
    金，原得易科罰金部分所處之刑，自亦無庸為易科罰金折算
    標準之記載（司法院釋字第144號、第679號解釋意旨參照）
    。準此，受刑人所犯附表編號2至3、5與編號1、4所示之罪
    ，雖係分屬不得易科罰金與得易科罰金，惟經合併處罰結果
    ，本院於定其應執行刑時，自無庸為易科罰金折算標準之記
    載，附此敘明。
據上論斷，應依刑事訴訟法第477條第1項，刑法第53條、第51條
第5款、第50條第1項但書第1款、第2項，裁定如主文。　
中　　華　　民　　國　　111 　年　　11　　月　　30　　日
                  刑事第七庭    審判長法　官  孫惠琳
                                      法　官  鍾雅蘭
                                      法　官  張育彰
以上正本證明與原本無異。
不得抗告。
                                      書記官  蔡麗春
中　　華　　民　　國　　111 　年　　11　　月　　30　　日

附表：受刑人甲○○定應執行刑案件一覽表
編號         1        2        3 罪名       竊盜罪     竊盜罪 竊盜罪 宣告刑     有期徒刑6月    有期徒刑8月 有期徒刑9月 犯罪日期  109年11月10日 109年11月4日 109年11月4日 偵查（自訴）機關年度案號  彰化地檢110年度偵字第1655號 士林地檢110年度偵字第3827號 士林地檢110年度偵字第3827號 最後 事實 審 法院 臺中高分院 本院 本院  案號 110年度上易字第919號 111年度上易字第169號 111年度上易字第169號  判決 日期 111年1月5日 111年3月10日 111年3月10日 確定 判決 法院  臺中高分院 本院 本院  案號 110年度上易字第919號 111年度上易字第169號 111年度上易字第169號  確定  日期 111年1月5日 111年3月10日 111年3月10日 是否為得易科罰金之案件         是        否        否    編號2、3經判決定刑為徒刑11月  
編號         4        5 （以下空白） 罪名  竊盜罪 竊盜罪  宣告刑  有期徒刑4月 有期徒刑1年2月  犯罪日期  109年11月4日 110年1月6日  偵查（自訴）機關年度案號  士林地檢110年度偵字第3827號 宜蘭地檢110年度偵字第2190號  最 後 事 實 審 法院  本院 本院   案號 111年度上易字第169號 111年度上易字第74號   判決 日期 111年3月10日 111年4月28日  確 定 判 決 法院  本院 本院   案號 111年度上易字第169號 111年度上易字第74號   確定 日期 111年3月10日 111年4月28日  是否為得易科罰金之案件         是        否